【裁判字號】    90,交訴,35
【裁判日期】    900504
【裁判案由】    業務過失致死
【裁判全文】
臺灣高雄地方法院刑事判決                            九十年度交訴字第三五號
    公  訴  人  臺灣高雄地方法院檢察署檢察官
    被      告  甲○○
右列被告因業務過失致死案件，經檢察官提起公訴（八十九年度偵字第二四八一二號
），本院判決如左：
    主  文
甲○○從事業務之人，因業務上之過失致人於死，處有期徒刑壹年。
    事  實
一、甲○○考領有聯結車駕照，並受僱於三通運輸股份有限公司擔任聯結車司機，係
    從事駕駛業務之人，於民國八十九年十一月二日十二時三十分許，甲○○駕駛車
    牌號碼ＸＨ─四四三號聯結車，沿高雄縣路竹鄉○○路由北往南行駛，而行經高
    雄縣路竹鄉○○路與華山路口時，其原應注意汽車在同一車道行駛時，除擬超越
    前車外，後車與前車之間應保持隨時可以煞停之距離。而當時天候狀況及該處路
    狀均良好，依當時情形又無不能注意之情事，甲○○竟疏於注意及此，而於欲通
    過大公路與華山路口時，未保持可以煞停之安全距離，而追撞同向正停止路口等
    待交通號誌之何明宗所駕駛之自小貨車（無牌照）及林靜如所駕駛之車號Ｄ八─
    六九二一號自小客車（毀損車輛部分未據告訴），使何明宗所駕駛之自小貨車再
    失控衝向對向車道與陳緯鵬所駕駛之車號ＪＦ─八二○號營業大貨車發生對撞（
    陳緯鵬業經檢察官另為不起訴處分），致何明宗因此受有頭部出血、頭部外傷之
    傷害，經送醫後不治死亡。
二、案經高雄縣警察局湖內分局報告臺灣高雄地方法院檢察署檢察官偵查起訴。
    理  由
一、訊據被告甲○○固坦承曾於右揭時、地，駕駛右開車牌號碼ＸＨ─四四三號聯結
    車追撞何明宗所駕駛無牌照之小貨車，而何明宗亦因該次車禍死亡之事實，惟矢
    口否認有何業務過失致死之犯行，辯稱：當時路口是紅燈，何明宗駕駛車輛要左
    轉但急踩煞車，伊因見林靜如車上載有小孩，為了閃避，才會撞到何明宗所駕駛
    的車輛，若不是何明宗有左轉之意，就算伊撞到何明宗所駕駛之車輛，何明宗亦
    應不致於在被撞後進入對向車道，而僅會向前直行云云；惟查：
（一）本件車禍被害人何明宗因受被告所駕駛之上開聯結車衝撞而受傷死亡之事實，
      業經臺灣高雄地方法院檢察署檢察官督同該署檢驗員相驗屬實，製有相驗筆錄
      、臺灣高雄地方法院檢察署相驗屍體證明書、臺灣高雄地方法院檢察署驗斷書
      在卷可憑
（二）證人即當時亦遭被告甲○○駕駛車輛撞及之林靜如曾到院證述：當時被害人何
      明宗的小貨車是靜止而停在路口停車線的前面等紅綠燈，我也停在外線道等紅
      綠燈，我從後視鏡看去，肇事的大貨車就行駛在路中間而橫跨二個車道，後來
      就撞到我而將我的車往前推擠了一、二個車身後才停下來等語（見本院九十年
      四月十日訊問筆錄）；而另一證人即駕駛車號ＪＦ─八二○號營業大貨車之駕
      駛陳緯鵬亦到院證述：當時我已駕駛車輛由南向北行駛，到達路口的中間時，
      燈號由綠燈變為黃燈，而被害人停在路口準備左轉，但車頭並未進入我的車道
      ，至於被害人如何撞到我我不知道，因為我車頭已經過了路，而被害人是撞到
      我車子的左後側，我的車也因受到撞擊而嚴重偏轉撞上了電線桿，我還被夾在
      駕駛座上，後來是救難人員救我出去等語（見本院九十年四月十二日訊問筆錄
      ），經核證人林靜如與陳緯鵬之證詞大致相符，應屬可信，被害人何明宗所駕
      駛之車輛當時應係處於靜止之狀態；則被告上開所辯是被害人何明宗欲左轉而
      又急踩煞車云云，自無可信之處。
（三）佐以本案經送台灣省高屏澎區車輛行車事故鑑定委員會鑑定，鑑定之結果亦認
      定被告駕駛車輛煞車失控未保持安全距離為肇事原因，而陳緯鵬、林靜如及何
      明宗各駕車無肇事因素，此有該委員會八十九年十二月十五日高屏澎鑑字第八
      九一八一八號函附送之鑑定意見書一份附卷可查。按汽車在同一車道行駛時，
      除擬超越前車外，後車與前車之間應保持隨時可以煞停之距離，道路交通安全
      規則第九十四條第一項定有明文，被告身為職業聯結車司機，駕車時自應注意
      上述道路交通安全規則之規定。縱當時被害人何明宗有欲左轉之意，然被害人
      何明宗既早已停車靜止於前開路口，並未急踩煞車，已如前述，被告本即應保
      持隨時可以煞停之安全距離，自難以被害人何明宗當時有欲左轉之意而解免此
      注意義務；況案發當時天侯及道路狀況均良好，被告並無不能注意之情形存在
      ，益徵被告駕駛車號ＸＨ─四四三號聯結車衝撞何明宗所駕駛車輛之行為，顯
      有過失，且該過失駕駛車輛之失當行為，與被害人何明宗之死亡結果間，具有
      相當因果關係；此外，復有高雄縣警察局道路交通事故調查報告表及現場照片
      等附卷可稽，被告上開辯詞自均無可採之處。
（四）綜上所述，被告業務過失致死犯罪事證明確，犯行實堪認定。
二、核被告甲○○所為，係犯刑法第二百七十六條第二項之業務過失致死罪。審酌被
    告雖係過失而犯本罪，惟其既以駕駛聯結車為業，因聯結車車體龐大，若有不慎
    即可能造成同為使用道路之人生命、身體及財產重大損失，本即應注意在駕駛聯
    結車之時，應隨時注意以採取必要之措施，被告竟疏未為之，又犯罪後猶否認犯
    行，復不思積極與被害人家屬達成和解，賠償被害人家屬以降低其犯本罪所造成
    之損害等一切情狀，量處如主文所示之刑，以昭炯戒。
據上論斷，應依刑事訴訟法第二百九十九條第一項前段，刑法第二百七十六條第二項
，罰金罰鍰提高標準條例第一條前段，判決如主文。
本案經檢察官王朝震到庭執行職務。
中    華    民    國      九十    年      五      月        四        日
                                  臺灣高雄地方法院刑事第六庭
                                      法  官    李怡諄
右正本證明與原本無異。
如不服本判決，應於判決送達後十日內，向本院提出上訴狀。
                                      書記官    林慧君
中    華    民    國    九十      年      五      月      四      日
附錄本件論罪條文：
中華民國刑法第二百七十六條
(過失致死罪)
因過失致人於死者，處二年以下有期徒刑、拘役或二千元以下罰金。
從事業務之人，因業務上之過失犯前項之罪者，處五年以下有期徒刑或拘役，得併科
三千元以下罰金。


司法院資訊處製作；財團法人民間司法改革基金會備份。
